# CAS与IFRS比较 2012-立信

提问人：chenyiwei 时间：2013-10-13 19:08:19
应该是DTT的吧。文档属性中显示的作者公司是“Deloitte Touche Tohmatsu Services, Inc.”。

回答人：chenyiwei
应该是DTT的吧。文档属性中显示的作者公司是“Deloitte Touche Tohmatsu Services, Inc.”。